臺灣臺北地方法院民事簡易判決
110年度北簡字第7833號
原      告  台新國際商業銀行股份有限公司

法定代理人  尚瑞強  


訴訟代理人  陳盈盈  
            謝佩蓉  
被      告  楊豐睿（原名楊丕凱）


上列當事人間給付簽帳卡消費款等事件，本院於民國110年9月30
日言詞辯論終結，判決如下：
    主      文
原告之訴駁回。
訴訟費用新臺幣貳萬陸仟柒佰陸拾肆元由原告負擔。
    事實及理由
一、兩造合意以本院為第一審管轄法院，有卷附現金卡信用貸款
    約定書第23條、信用卡會員約定條款第26條在卷可憑，本院
    自有管轄權。按訴狀送達後，原告不得將原訴變更或追加他
    訴，但請求之擴張或減縮應受判決事項之聲明者，不在此限
    ，民事訴訟法第255條第1項但書第3款定有明文。本件原告
    起訴時原聲明第1、2項：「㈠被告應給付原告新臺幣（下同
    ）299,852元，及自民國94年5月28日起至104年8月31日止，
    按年息20%計算之利息，暨自104年9月1日起至清償日止，按
    年息15%計算之利息。㈡被告應給付原告29,915元，及自94年
    10月21日起至104年8月31日止，按年息20%計算之利息，暨
    自104年9月1日起至清償日止，按年息15%計算之利息。」，
    嗣變更為：「㈠被告應給付原告299,852元，及自105年5月12
    日起至清償日止，按年息15%計算之利息。㈡被告應給付原告
    29,915元，及自105年5月12日起至清償日止，按年息15%計
    算之利息。」，核與上開規定相符，應予准許。
二、原告主張：被告於93年5月間向其申辦現金卡（帳號：00000
    00000000000）使用；另於93年5月間向其請領信用卡（卡號
    ：0000000000000000）使用，詎被告未依約清償，尚欠如變
    更後之聲明㈠、㈡所示款項未還，為此依現金卡契約、信用卡
    契約提起本訴等語。並聲明：如上開變更後之聲明㈠、㈡所示
    。
三、被告則以：卷附現金卡申請書、信用卡申請書上確實是伊簽
    名，當初請領現金卡額度僅為10,000元，伊於97年即入監服
    刑至今，不可能還款；另本件已超過15年消滅時效，拒絕給
    付等語，資為答辯。並聲明：原告之訴駁回。
四、本院之判斷：
　㈠按請求權，因十五年間不行使而消滅。但法律所定期間較短
    者，依其規定；利息、紅利、租金、贍養費、退職金及其他
    一年或不及一年之定期給付債權，其各期給付請求權，因五
    年間不行使而消滅；消滅時效，自請求權可行使時起算；主
    權利因時效消滅者，其效力及於從權利，民法第125條、第1
    26條、第128條前段、第146條前段定有明文。又按從權利以
    主權利之存在為前提，原則上與主權利同其命運，故主權利
    之移轉或消滅，其效力原則上及於從權利。債權請求權如已
    罹於時效而消滅，則其利息請求權，雖尚未罹於時效，亦應
    隨同消滅，此觀民法第146條之規定甚明（最高法院69年度
    台上字第4163號民事判決要旨，最高法院99年度第5次民事
    庭會議決議參照）。
　㈡原告主張被告向其申辦現金卡、信用卡，尚積欠前揭款項未
    為給付等情，業據其提出現金卡申請書、現金卡信用貸款約
    定書、信用卡申請書及其會員約定條款、現金卡交易紀錄查
    詢、信用卡帳務查詢、信用卡帳單、起訴本金利息簡易計算
    表、帳務查詢明細等件為證，固可認定。惟消滅時效自請求
    權可行使時起算，就現金卡借款部分，依現金卡信用貸款約
    定書第5條約定，還款日自首次動支日起，以1個月為還款週
    期，期間於還款日應繳足每期應繳金額，並續以次月相當日
    為還款日。再依卷附現金卡交易紀錄查詢可知，被告於94年
    3月15日、同年3月21日、同年4月1日、同年5月10日、同年5
    月27日各借款10萬元、10萬元、61,500元、2,400元、1,000
    元，依約定最遲應於94年6月27日還款，然被告僅於94年4月
    18日、94年5月17日各還款7,000元、6,100元，即不再清償
    （見本院卷第14頁），依約定被告本應於94年6月27日前還
    款，再依現金卡信用貸款約定書第9條第1項約定如有任何一
    宗債務不依約清償本金，視為全部到期，原告自94年6月28
    日起即可行使借款返還請求權，並起算時效，最晚應於109
    年6月28日時效完成（至於原告主張97年6月9日為被告最後
    一次還款13元云云，此為被告所否認，依被告在監在押紀錄
    顯示，被告自94年6月18日即進入監所迄今，原告此部分未
    舉證以實其說，難信為真實，併予說明）；另就信用卡消費
    款部分，依信用卡帳單顯示被告最後一次繳款日為94年6月6
    日僅繳2,000元後，即不再繳付（見本院卷第87、193頁），
    依信用卡約定條款第23條第1項約定（見本院卷第48頁），
    持卡人連續2期未繳付最低應繳金額或繳付款項未達銀行所
    定最低應繳金額，依該條款第24條第1項約定視為全部到期
    ，則被告積欠信用卡債務自94年9月6日即視為全部到期，原
    告至遲自94年9月7日即可行使權利，最遲應於109年9月7日
    時效完成。然原告遲至110年4月21日始向本院提起訴訟，有
    民事起訴狀上本院收狀戳章可憑，原告復未證明有何時效中
    斷事由，其就現金卡借款本金、信用卡消費款本金債權之請
    求權，均已罹於15年時效，經被告為時效抗辯而消滅，效力
    亦及於所生之利息。從而，被告抗辯現金卡債權、信用卡債
    權及所生利息債權之請求權均已罹於時效而拒絕給付，應屬
    有據。
五、綜上，原告依現金卡契約請求給付299,852元，及自105年5
    月12日起至清償日止，按年息15%計算之利息；另依信用卡
    契約請求給付29,915元，及自105年5月12日起至清償日止，
    按年息15%計算之利息，均為無理由，應予駁回。
六、本件事證已臻明確，兩造其餘攻防及證據，核與判決結果不
    生影響，爰不逐一論述。
七、訴訟費用負擔之依據：民事訴訟法第78條。依職權確定訴訟
    費用額為為26,764元（第一審裁判費3,530元＋提解費23,234
    元），由原告負擔。
中　　華　　民　　國　　110 　年　　10　　月　　5 　　日
                  臺北簡易庭  法  官　張瓊華
以上正本係照原本作成。
如不服本判決，應於判決送達後20日內向本庭（臺北市○○區○○○
路0段000巷0號）提出上訴狀。如委任律師提起上訴者，應一併
繳納上訴審裁判費。
中　　華　　民　　國　　110 　年　　10　　月　　5 　　日
                              書記官  賴敏慧